# 请问陈版主，验资报告时间一定晚于章程约定出资时间吗

提问人：1028239773 时间：2017-09-06 12:51:44
问陈版主，验资报告时间一定晚于章程约定出资时间吗

回答人：chenyiwei
不一定。如果股东实际完成出资的时间早于公司章程和股东协议约定的出资期限届满之日，且截至其出资之日，增资所需的法律手续和内外部批准程序（除工商变更外）均已办理完毕，全体股东均认可该项出资，则可以在股东出资完成后、验资程序执行完毕之日，即出具验资报告。